【裁判字號】    99,交聲,1386
【裁判日期】    990921
【裁判案由】    違反道路交通管理處罰條例聲明異議
【裁判全文】
臺灣桃園地方法院交通事件裁定    99年度交聲字第1386號
原處分機關  交通部公路總局新竹區監理所桃園監理站
異  議  人  甲○○
上列受處分人因違反道路交通管理處罰條例案件，對於交通部公
路總局新竹區監理所桃園監理站99年8 月26日所為之桃監裁罰字
第裁52－ZID033837 號違反道路交通管理事件裁決書，聲明異議
，本院裁定如下：
    主  文
異議駁回。
    理  由
一、按汽車行駛於高速公路、快速公路或設站管制之道路，不遵
    使用限制、禁止、行車管制及管理事項之管制規則而行車速
    度超過規定之最高速限或低於規定之最低速限者，處汽車駕
    駛人新臺幣（下同）3,000 元以上6,000 元以下罰鍰，道路
    交通管理處罰條例第33條第1 項第1 款定有。次按汽車駕駛
    人之行為有經以科學儀器取得證據資料證明其行為違規之情
    形，當場不能或不宜攔截製單舉發者，得逕行舉發；該項逕
    行舉發，應記明車輛牌照號碼、車型等可資辨明之資料，以
    汽車所有人為被通知人製單舉發，道路交通管理處罰條例第7
    條之2 第1 項第7 款、第4 項亦定有明文。
二、本件異議人即受處分人甲○○所有之車牌號碼3L-1651 號自
    用一般小客車，於民國99年7 月2 日下午3 時25分許，行經
    國道5 號北向8 公里處，該路段最高速限時速80公里，竟以
    時速96公里之速度行駛，超速16公里，經國道公路警察局第
    九警察隊石碇分隊員警以科學儀器採證，認受處分人有行駛
    高速公路速度超過規定最高速限之違規行為，依違反道路交
    通管理處罰條例第33條第1 項第1 款規定，掣單逕行舉發，
    嗣受處分人於舉發通知單上所載應到案日期即99年8 月20日
    前向原處分機關提出申訴，經原處分機關函請舉發單位調查
    結果，仍認受處分人有前開違規行為，原處分機關乃於99年
    8 月26日依前開條例第33條第1 項第1 款之規定，裁處受處
    分人罰鍰3,000 元。
三、本件異議人聲明異議意旨略以：（一）本人在內側車道以規
    定行駛速限為80公里以下但被警察以雷射認定96公里。（二
    ）未攔下簽名，有一台在我前面行以固定定點式拍照是兩車
    皆不罰但現警察站立也是固定點卻以雷射測速儀有期檢定合
    格為由處罰（三）以角度儀器其前後車輛間距離近可能誤讀
    數據，兩車如此接近，有可能感應出前車之車速誤差，為此
    聲明異議，請求撤銷原處分云云。
四、經查：本件受處分人所有之車牌號碼3L-1651號自用一般小
    客車，於前揭時、地之行車速度達時速96公里，違反該處最
    高速限時速80公里之規定，經科學儀器拍照採證，為國道公
    路警察局第九警察隊石碇分隊員警所舉發之事實，有內政部
    警政署國道公路警察局舉發違反道路交通管理事件通知單1
    紙、違規採證照片1 幀在卷可稽；而本案係使用雷射測距測
    速儀器進行違規採證，該儀器（器號UX015190）業經經濟部
    標準檢驗局於98年8 月10日檢定合格（有效期限至99年8 月
    31 日） ，其合法性及適用性均合乎檢驗及使用規範，此有
    經濟部標準檢驗局98年8 月10日雷射測速儀檢定合格證書1
    紙在卷可佐；且舉發單位所使用之雷射測距測速儀器係以雷
    射光束直接瞄準行進間之車輛，屬「單點單台」之測速方式
    ，儀器偵測之數據係以「光速」回傳，而「光速」係目前速
    度換算之最快單位，測速時間僅需約0.3 秒，在無遮蔽之
    情況下，偵測不受其他車輛行進之影響，故無偵測錯誤之可
    能，採證相片中「十字絲」所指之車輛即為違規車輛，亦經
    內政部警政署國道公路警察局第九警察隊99年8 月16日公警
    九交字第0990971319號函覆明確，是本件經該測速儀器所拍
    照採證之違規事實應無違誤。受處分人以前詞置辯，僅屬其
    個人主觀臆測之詞，既無法提出上開測速儀器所測得之數據
    有何錯誤之證明，自難以其空言否認而推翻前開以科學方法
    嚴格取得之證據，是受處分人所辯，礙難採信。另異議人辯
    稱本件未於取締地點攔下簽名云云。惟按「汽車駕駛人之行
    為，經以科學儀器取得證據資料證明其行為違規，當場不得
    或不宜攔截製單舉發者，得逕行舉發」是道路交通管理處罰
    條例第7 條之2 第1 項第7 款定有明文。是異議人上揭所辯
    ，顯係誤解法規所致，亦難以遽採，又異議人另辯稱行駛內
    側車道以規定行駛速限為80公里，從未超速違規云云，亦屬
    於異議人主觀抗辯之詞其既無法提出上開測速儀器所測得之
    數據有何錯誤之證明以資反證本件行駛速限為80公里內其無
    違規情事是受處分人所辯，亦礙難採信。故本件事證明確，
    異議人確有上開在高速公路行車速度超過規定之最高速限（
    未滿20公里）之違規行為，洵堪認定。
五、綜上所述，本件受處分人所有之車牌號碼3L-1651號自用一
    般小客車，確有於前揭時、地，行車速度達時速96公里，違
    反該處最高速限時速80公里之違規行為，從而原處分機關依
    前開條例第33條第1 項第1 款之規定，裁處受處分人罰鍰
    3,000 元，核無違誤。本件異議為無理由，應予駁回。
據上論斷，應依道路交通案件處理辦法第19條，裁定如主文。
中    華    民    國    99    年    9     月    21    日
                              交通法庭法  官  王鐵雄
以上正本證明與原本無異。
如不服本裁定，應於裁定送達後5 日內向本院提出抗告狀。
                                      書記官  謝雅茹
中    華    民    國    99    年    9     月    29    日

司法院資訊處製作；財團法人民間司法改革基金會備份。
